# 请教陈老师，非专利技术许可和非专利技术转让

提问人：心海拂清风 时间：2017-12-19 15:39:41
1 、遇到一个拟上市企业案例，外籍公民非专利技术许可或者转让给企业非专利技术，每年根据生产数量收取一定数额的费用 700 万元左右不确定，合计 5 年， 5 年后企业可以选择不继续使用该非专利技术，有可能企业技术人员学会了该非专利技术-技术诀窍，如何进行财税处理合适，金额影响很大，谢谢。 我理解先要确定该非专利技术是许可还是转让，感觉是许可的可能性大一些，然后每年计入制造费用核算合理吗，需要缴纳增值税吗？个税按照特许权使用费缴纳？印花税要交。谢谢。

回答人：chenyiwei
有无固定的每年保底费用，或者初始时一次性收取的固定费用？还是完全为按销量或产量计算的变动费用？一般将固定费用的折现值和初始固定费用之和作为无形资产，在预计受益期内摊销；变动费用在发生时计入当期损益。